【裁判字號】    99,交上訴,140
【裁判日期】    990525
【裁判案由】    肇事逃逸等
【裁判全文】
臺灣高等法院臺中分院刑事判決       99年度交上訴字第140號
上  訴  人
即  被  告  乙○○
上列上訴人因肇事逃逸等案件，不服臺灣臺中地方法院98年度交
訴字第 251號中華民國98年11月26日第一審判決（起訴案號：臺
灣臺中地方法院檢察署98年度偵字第 17241號），提起上訴，本
院判決如下：
    主  文
上訴駁回。
    事  實
一、乙○○於民國98年6月7日21時5分許，駕駛車牌號碼：YA-75
    56號小客車（廠牌：本田；型號：喜美六代；車身顏色：寶
    藍色，下稱上開小客車），沿臺中縣沙鹿鎮○○路由北往南
    方向行駛，行經設友閃光黃燈號誌之永寧路及興益路交岔路
    口，原應注意車前狀況且減速慢行以隨時採取必要之安全措
    施，及應遵守燈光號誌及閃光黃燈表示警告，車輛應減速接
    近，注意安全，小心通過。且依當時狀況並無不能注意之情
    事，竟疏於注意而貿然未減速而穿越上開閃黃燈路口，適甲○○騎乘車牌號碼：BL3-097 號普通重型機車，搭載丙○○
    、丁○○沿興益路由西往東方向行駛至設有閃光紅燈之上揭
    同一交岔路口，亦疏未注意減速慢行，及右方已有快速來車
    ，即貿然穿越上開路口，上開甲○○騎乘之機車車頭與前開
    乙○○駕駛之小客車車身因而發生碰撞，甲○○、丙○○、
    丁○○等隨即人車倒地，致甲○○受有右恥股骨折、丙○○
    受有左側鎖骨骨折及右側脛骨骨折等傷害、丁○○受有右側
    脛骨骨折等傷害。詎乙○○駕駛上開小客車肇事後，竟未對
    甲○○等為具體救護措施，而基於肇事逃逸犯意，逕行駕駛
    上開小客車沿永寧路逃逸，嗣經警循線查獲。
二、案經甲○○、丙○○、丁○○訴由臺中縣警察局清水分局報
    請臺灣臺中地方法院檢察署檢察官偵查起訴。
    理  由
一、訊據被告乙○○，坦承有前揭因其過失肇事致被害人甲○○
    、丙○○、丁○○受傷，及肇事後逃逸等之事實；核與證人
    即被害人甲○○、丙○○二人警詢及偵查中證述之情節相符
    ；並有交通事故現場圖、交通事故調查報告表(一)、(二)、職務
    報告書、偵搜照片、監視錄影器畫面、車輛維修單據，及診
    斷證明書等在卷足稽；按駕駛人應注意車前狀況，隨時採取
    必要安全措施；於行經設有閃光黃燈號誌之交岔路口，應遵
    守交通號誌減速接近、注意安全、小心通過，道路交通安全
    規則第93條第 1項、第94條第3項、第102條第1項第1款、道
    路交通標誌標線號誌設置規則第211條第1項第 2款定有明文
    ，被告駕車自應注意上開規定。乃被告竟疏未注意及此，未
    注意車前狀況，及未遵守交通號誌而貿然穿越設有閃光黃燈
    之前揭交岔路口，被告之行為顯有過失（本件經本院送請臺
    灣省臺中縣區車輛行車事故鑑定委員會鑑定結果亦同此見解
    ，有該會99年4月7日中縣鑑字第0995500771號函檢送之鑑定
    意見書附卷可考）。且被告上開過失行為致告訴人等受有前
    揭傷害，被害人之傷害結果與被告之過失行為間，亦有相當
    因果關係甚明。又雖本件被害人甲○○騎乘重機車行經設有
    閃光紅燈之交岔路口未儘注意右方快速來車，亦有肇事次因
    ，然此並不影響被告應負之上開過失罪責。本件事證明確，
    被告之犯行均洵堪認定。
二、核被告所為，係犯刑法第284條第1項之過失傷害罪，及刑法
    第185條之4之肇事逃逸罪，被告以一行為，致被害人甲○○
    、丙○○、丁○○三人受傷，觸犯三過失傷害罪名，係想像
    競合犯，應從一重之過失傷害罪（對被害人丙○○部分）處
    斷，又被告上開過失傷害與肇事逃逸二犯行，其犯意各別，
    行為互殊，應予分論併罰。
三、原審以被告本案之前揭事證明確，並審酌被告素行雖佳，有
    臺灣高等法院被告前案紀錄表可按，且坦承認罪，態度良好
    ，節省司法資源，惟至今未實際賠償被害人之損失，並造成
    被害人多達三人之傷害，肇事後尚且逃逸未對被害人為必要
    救治，暨其平日生活情形、智識等一切情狀，量處如原審判
    決主文所示之刑，並定其應執行之刑。經核其認事用法，均
    屬正確，量刑亦稱妥適。被告提起上訴，並未提出其他有利
    之事證，徒以原審量刑顯然過重，其復已與被害人和解，盼
    能從輕量刑等情，指摘原審判決不當云云；惟查，被告於本
    件原審判決後，雖已與被害人於臺灣臺中地方法院民事庭成
    立和解，然迄未依和解成立內容履行，業據被害人甲○○、
    丙○○於本院審理時到庭指陳明確，是難認被告犯後已實質
    賠償被害人所受損害；且按刑之量定，係實體法上賦予法院
    得自由裁量之事項，倘其未逾越法律所規定之範圍，又未明
    顯違背正義，即不得任意指摘為違法。本件原審量刑時，已
    依刑法第五十七條之規定審酌被告之上開一切情狀，而分別
    量處罪刑，經核原審並未逾越法律所規定之範圍，又無明顯
    違背正義，被告執前詞指摘原判決不當，其上訴並無理由，
    應予駁回。
據上論斷，應依刑事訴訟法第368條，判決如主文。
本案經檢察官戊○○到庭執行職務。
中    華    民    國    99    年     5    月    25    日
            刑事第一庭  審判長法  官  陳  紀  綱
                              法  官  林  欽  章
                              法  官  張  智  雄
以上正本證明與原本無異。
除肇事逃逸外，其他不得上訴。
得上訴部分，如不服本判決應於收受送達後十日內向本院提出上
訴狀，其未敘述上訴之理由者並得於提起上訴後十日內向本院補
提理由書（均須按他造當事人之人數附繕本）「切勿逕送上級法
院」。
                              書記官  詹  雅  婷
中    華    民    國    99    年     5    月    25    日
附錄論罪科刑法條：
中華民國刑法第284條第1項
因過失傷害人者，處 6 月以下有期徒刑、拘役或 5 百元以下罰
金，致重傷者，處 1 年以下有期徒刑、拘役或 5 百元以下罰金
中華民國刑法第185條之4
駕駛動力交通工具肇事，致人死傷而逃逸者，處 6 月以上 5 年
以下有期徒刑。

司法院資訊處製作；財團法人民間司法改革基金會備份。
